【裁判字號】    90,易,1692
【裁判日期】    900626
【裁判案由】    竊盜
【裁判全文】
臺灣高雄地方法院刑事判決                          九十年度易字第一六九二號
    公訴人  臺灣高雄地方法院檢察署檢察官
    被  告  甲○○
右列被告因竊盜案件，經檢察官提起公訴（八十九年度偵字第八四六五號），本院判
決如左：
    主  文
甲○○無罪。
    理  由
一、公訴意旨略以：被告甲○○前曾在告訴人丙○○所經營位在高雄市○○區○○路
    三五一號之「大水象茶棧」騎樓處寄放電子遊戲機具供人打玩，嗣該店於民國八
    十九年三月二十八日停止營業後，被告竟意圖為自己不法之所有，於八十九年四
    月十二日中午，偕同不知情之戴賜海駕駛車牌號碼ＸＶ─四０六八號箱型小貨車
    前往大水象茶棧，適該店店員乙○○在店內打掃，被告甲○○與之寒喧後，趁乙
    ○○至二樓之際，擅自將該店內之「滿貫大亨」、「孔雀物語」電子遊戲機二臺
    搬運至前開箱型小貨車而加以竊取得手後，迅即前往高雄市苓雅區○○○路九八
    號「高岳企業有限公司」（以下簡稱「高岳公司」），以新臺幣（下同）七千元
    之價格，出售竊得之電子遊戲機。嗣於八十九年四月十三日凌晨二時二十分許，
    為警在高雄市前金區市○○路五二號查獲，因認被告涉有刑法第三百二十條第一
    項竊盜罪嫌等語。
二、按犯罪事實應依證據認定之，無證據不得推定其犯罪事實，又不能證明被告犯罪
    者，應諭知無罪之判決，刑事訴訟法第一百五十四條、第三百零一條第一項分別
    定有明文；又按犯罪事實之認定，應憑真實之證據，倘證據是否真實尚欠明顯，
    自難以擬制推測之方法，為其判斷基礎，最高法院五十三年度臺上字第六五六號
    判例亦著有明文。本件訊據被告固不否認於八十九年四月十二日偕同戴賜海駕駛
    車牌號碼ＸＶ─四０六八號箱型小貨車，前往「大水象茶棧」搬走二臺電子遊戲
    機，並將之以七千元出售等情，惟堅決否認有何竊盜犯行，辯稱：告訴人在八十
    九年四月五日曾向伊借款一萬三千元，並答應若同年月十一日未償還借款，伊可
    以自行到「大水象茶棧」搬走二臺電子遊戲機，所以伊才與戴賜海偕去搬電子遊
    戲機，又伊在搬的時候在場的乙○○有看到且未加以阻止，故伊實無竊盜犯行等
    語。
三、按刑法第三百二十條之竊盜罪係以乘人不知而竊取他人之動產為成立要件，最高
    法院七十四年度臺上字第五０一一號判決可資參酌。本件公訴人認被告涉犯刑法
    第三百二十條之竊盜罪嫌，無非係以告訴人之指訴及證人乙○○於警訊及偵查時
    之證詞，以為其論據之基礎，惟被告既於偵查及本院審理時一再堅稱在搬電子遊
    戲機時，證人乙○○均在場目睹且未加以阻止，與證人乙○○於偵查及本院審理
    時均證稱：當天是伊開門讓被告進來，有看到被告在搬臺子等語（見八十九年六
    月七日偵查筆錄、九十年六月一日本院訊問筆錄），及證人戴賜海於偵查時證稱
    ：當時現場有小妹，被告與之有說有笑，要搬走臺子時，小妹亦未加以阻止等語
    （見八十九年五月十七日偵查筆錄），均大致相符，加以證人乙○○當時係受僱
    於告訴人，為告訴人之占有輔助人，輔助告訴人占有被告搬走之二臺電子遊戲機
    ，則被告在告訴人之占有輔助人當場未反對之情形下將電子遊戲機搬走，是否合
    於刑法第三百二十條竊盜罪以「乘人不知」而破壞其支配管領力以建立自己之支
    配管領力之犯罪構成要件，即非無疑。況被告於警訊、偵查及本院審理時，一再
    堅稱因為告訴人積欠伊款項，所以同意其自行到「大水象茶棧」搬走二臺電子遊
    戲機等語，雖為告訴人所否認，惟證人乙○○既證稱被告當時駕駛的箱型小貨車
    可以裝三、四臺電子遊戲機以上，與被告所述相符，倘被告係意在竊取電子遊戲
    機，何以其未搬走更多電子遊戲機？故被告是否具有「為自己或第三人不法所有
    」之主觀不法意圖，亦非無疑，因而，本件被告所為實與刑法上竊盜罪之構成要
    件有間。此外，本院復查無其他積極證據足認被告有何觸犯刑法第三百二十條第
    一項之竊盜犯行，自應依法為無罪之諭知，以期適法。
據上論斷，應依刑事訴訟法第三百零一條第一項，判決如主文。
本案經檢察官李宛凌到庭執行職務。
中      華      民      國    九十      年      六      月    二十六    日
                                臺灣高雄地方法院刑事第七庭
                                  法  官 劉傑民
右正本證明與原本無異。
如不服本判決，應於判決送達後十日內，向本院提出上訴狀。
                                  書記官 黃琬婷
中      華      民      國    九十      年      六      月    二十六    日


司法院資訊處製作；財團法人民間司法改革基金會備份。
